臺灣臺中地方法院刑事判決
111年度易字第2568號
                                     111年度易字第2569號
公  訴  人  臺灣臺中地方檢察署檢察官
被      告  楊順全





上列被告因竊盜案件，經檢察官追加起訴（111年度偵字第46994
號、49684號、第50379號），本院判決如下：
    主    文
本件公訴不受理。
    理  由
一、追加起訴意旨詳如附件一、二之追加起訴書所載。
二、按起訴之程序違背規定者，應諭知不受理之判決，且得不經
    言詞辯論為之，刑事訴訟法第303條第1款、第307條分別定
    有明文。次按刑事訴訟法第265條第1項規定，於第一審辯論
    終結前，得就與本案相牽連之犯罪或本罪之誣告罪，追加起
    訴。此係就與已經起訴之案件並無單一性不可分關係之相牽
    連犯罪，在原起訴案件第一審辯論終結前，追加獨立之新訴
    ，藉與本案之程序合併進行以求訴訟經濟，故追加起訴限於
    第一審辯論終結前為之，始得有效達此目的，此為其訴訟合
    法之要件。檢察官既捨一般起訴方式而選擇以追加起訴之方
    式為之，自應受此時間要件之拘束，違反上開規定而追加起
    訴，其追加起訴之程式違背規定，應諭知不受理之判決……，
    本件追加起訴之「後案」既於「前案」言詞辯論終結後始繫
    屬於原審法院，已逾上開「時間上之限制」，其追加起訴之
    程式即屬違背規定，依前開規定，自應依刑事訴訟法第303
    條第1款諭知不受理之判決（最高法院109年度台非字第71號
    意旨可資參照）。　　
三、經查，本件檢察官據以追加起訴之本訴即本院111年度易字
    第2301號被告楊順全涉犯加重竊盜案件，業經本院於民國11
    1年12月9日上午辯論終結，並定同年月23日宣判；而本件追
    加起訴均係於同111年12月9日16時30分始繫屬本院，此有蓋
    有本院收文日期戳之臺灣臺中地方檢察署111年12月9日中檢
    永巨111偵46994字第1119137921號函及追加起訴書暨臺灣臺
    中地方檢察署111年12月9日中檢永巨111偵49684字第111913
    7874號函及追加起訴書各1份在卷可稽。是本件檢察官係於
    本訴第一審言詞辯論終結後始行追加起訴繫屬本院，揆諸上
    開說明，本件追加起訴之程序違背規定，且無從補正，爰不
    經言詞辯論，諭知不受理之判決。
四、據上論斷，應依刑事訴訟法第303條第1款、第307條，判決
    如主文。
本案經檢察官張國強追加起訴。
中　　華　　民　　國　　111 　年　　12　　月　　16　　日
                  刑事第六庭    法  官  田德煙
以上正本證明與原本無異。
如不服本判決應於收受送達後20日內向本院提出上訴書狀，並應
敘述具體理由；其未敘述上訴之理由者，應於上訴期間屆滿後20
日內向本院補提理由書（均須按他造當事人之人數附繕本）「切
勿逕送上級法院」。
告訴人或被害人如不服判決，應備理由具狀向檢察官請求上訴，
上訴期間之計算，以檢察官收受判決正本之日起算。
　　　　                        書記官  陳玲誼
中　　華　　民　　國　　111 　年　　12　　月　　16　　日
附件一
臺灣臺中地方檢察署檢察官追加起訴書
                                    111年度偵字第46994號
　　被　　　告　楊順全　男　38歲（民國00年0月00日生）
　　　　　　　　　　　　籍設彰化縣○○鄉○○○路000號
                        ○○○○○○○○埤頭辦公室）
　　　　　　　　　　　　居彰化縣○○市○○路000號8樓
                        （現另案在法務部○○○○○○○臺  中分監執行中）
　　　　　　　　　　　　國民身分證統一編號：Z000000000號
上列被告因竊盜案件，業經偵查終結，認與前經本署檢察官以11
1年度偵字第40878號案件提起公訴，現由臺灣臺中地方法院以11
1年度易字第2301號審理中之案件（昇股），為一人犯數罪之相
牽連案件，宜追加起訴，茲將犯罪事實及證據並所犯法條分敘如
下：
　　　　犯罪事實
一、楊順全於民國111年7月4日15時4分許，徒步經過臺中市○○區
    ○○路0號之萊爾富超商臺中逢甲店前，見王雯靚停放在該處
    之車牌號碼000-0000號機車腳踏處，放有王雯靚所有之黑色
    VANS背包1個（內含血糖機1臺、貼身衣物2件、衣服2套、雨
    傘1把、褲子3件、行動電源1個、充電線2條、牙刷1隻、拖
    鞋1雙、毛巾1條、襪子2雙、爆米花吊飾1個、充電頭1個等
    物），竟意圖為自己不法之所有，基於竊盜犯意，徒手趁機
    竊取上開背包及其內之前揭物品（價值共新臺幣【下同】66
    80元）。
二、案經王雯靚訴由臺中市政府警察局第六分局報告偵辦。
　　　　證據並所犯法條
一、認定犯罪事實所憑之證據：
（一）被告楊順全於警詢中之自白。
（二）告訴人王雯靚於警詢中之證述。
（三）員警職務報告、監視器錄影及錄影截圖、現場照片。
（四）綜上，足認被告自白與事實相符，本案事證明確，被告犯
      嫌已堪認定。
二、論罪法條：
（一）核被告所為，係犯刑法第320條第1項之竊盜罪嫌。
（二）被告竊取之上開物品為其犯罪所得，請依刑法第38條之1
      第1項、第3項之規定宣告沒收，並於全部或一部不能沒收
      時，追徵其價額6680元。
三、依刑事訴訟法第265條第1項追加起訴。
　　此　致
臺灣臺中地方法院
中　　華　　民　　國　 111　　年　　11　　月　　22　　日
　　　　　　　　　　　　　　　檢　察　官　張國強
本件正本證明與原本無異
中　　華　　民　　國　 111　　年　　12　　月　　7 　　日
                              書  記　官  林美慧
　　　　　　　　　　　　　　　
附件二
臺灣臺中地方檢察署檢察官追加起訴書
                                    111年度偵字第49684號
                                    111年度偵字第50379號
　　被　　　告　楊順全　男　38歲（民國00年0月00日生）
　　　　　　　　　　　　籍設彰化縣○○鄉○○○路000號
                        ○○○○○○○○埤頭辦公室）
　　　　　　　　　　　　居彰化縣○○市○○路000號8樓
                        （現另案在法務部○○○○○○○臺  中分監執行中）
　　　　　　　　　　　　國民身分證統一編號：Z000000000號
上列被告因竊盜案件，業經偵查終結，認與前經本署檢察官以11
1年度偵字第40878號案件提起公訴，現由臺灣臺中地方法院以11
1年度易字第2301號審理中之案件（昇股），為一人犯數罪之相
牽連案件，宜追加起訴，茲將犯罪事實及證據並所犯法條分敘如
下：
　　　　犯罪事實
一、楊順全為下列犯行：
（一）楊順全於民國111年6月22日12時12分許，騎乘其所有之車
      牌號碼000-000號機車，行經臺中市○○區○○路0段000號之
      萊爾富超商前時，見蔣家豪將其所有之安全帽1頂置放在
      其騎乘之機車照後鏡上，竟意圖為自己不法之所有，基於
      竊盜犯意，徒手竊取上開安全帽1頂（價值新臺幣【下同
      】600元；未扣案）。
（二）楊順全於111年7月4日19時5分許，在臺中市○○區○○路0段0
      00○0巷00號之「逢甲公園」附近，見沈洪材停放該處之車
      牌號碼000-000號普通重型機車（車主為沈洪材之父沈成
      印）之車牌鬆動，見有機可乘，即意圖為自己不法之所有
      ，基於竊盜犯意，徒手竊取該車牌1面。
（三）楊順全於111年7月4日19時11分許，在臺中市○○區○○路0段
      000○00號前，見郭玲娟所有並停放該處之車牌號碼000-00
      0號普通重型機車之車鑰匙未拔，即意圖為自己不法之所
      有，基於竊盜犯意，徒手竊取該機車，並將原車牌卸下後
      ，再將上開竊得之273-JMR號車牌裝上，隨即騎乘離去。
二、嗣經警：
（一）調閱監視器錄影後，發現上開安全帽係楊順全所竊。
（二）於111年7月10日21時15分許，在彰化縣○○市○○街00號之員
      林火車站前發現上開遭竊之機車及原車牌（已發還郭玲娟
      ），經調閱監視器錄影後，發現係楊順全所竊，始悉上情
      。
三、案經：
（一）蔣家豪訴由臺中市政府警察局烏日分局報告偵辦。
（二）沈洪材、郭玲娟分別訴由臺中市政府警察局第六分局報告
      偵辦。
　　　　證據並所犯法條
一、認定犯罪事實所憑之證據：
（一）被告楊順全於警詢中之自白。
（二）告訴人蔣家豪、沈洪材、郭玲娟於警詢中之證述。
（三）員警職務報告、受理案件證明單、扣押物品目錄表、贓物
      認領保管單、監視器錄影及截圖、車牌號碼000-000號機
      車車籍表、273-JMR車牌遭竊報案筆錄、車牌號碼000-000
      號普通重型機車遭竊報案筆錄、查獲照片。
（四）綜上，足認被告自白與事實相符，本案事證明確，被告犯
      嫌已堪認定。
二、論罪法條：
（一）核被告所為，係犯刑法第320條第1項之竊盜罪嫌。
（二）被告所犯竊盜罪3罪，犯意各別，行為互殊，請予分論併
      罰。
（三）被告竊取之上開安全帽及273-JMR車牌為其犯罪所得（車
      牌號碼000-000號普通重型機車已發還告訴人郭玲娟），
      請依刑法第38條之1第1項、第3項之規定宣告沒收，並於
      全部或一部不能沒收時，追徵其價額。
三、依刑事訴訟法第265條第1項追加起訴。
　　此　致
臺灣臺中地方法院
中　　華　　民　　國　 111　　年　　11　　月　　27　　日
　　　　　　　　　　　　　　　檢　察　官　張國強
本件正本證明與原本無異
中　　華　　民　　國　 111　　年　　12　　月　　7 　　日
                              書  記　官  林美慧